Diego Moreno Rodríguez-Barbero

Resumen Curricular

Profesional Técnico en Desarrollo de Aplicaciones Web, desde 2019 trabaja como Desarrollador Web y Backend, experto en creación, mantenimiento y optimización de sitios web con Php 7.5, Drupal 7-8-9, Symfony 5, WordPress, Twig, parte visual con HTML, CSS, JavaScript, jQuery, Bootstrap, control de versiones con GIT y GitLab, contenedores Docker, Json, llamadas API REST, gestión de base de datos SQL Server y MySQL, gestión de proyecto con JIRA, metodología SCRUM...como Valor añadido aporta experiencia en desarrollo con C# y Visual Studio

Candidato con buenas habilidades de comunicación, amable, buen trato, considera que sus principales soft skills son su facilidad de aprendizaje, buena comunicación con el cliente y facilidad para trabajo en equipo y pone de manifiesto su deseo de formar parte de un proyecto estable donde pueda continuar creciendo como Desarrollador Web

Formación Académica

- CFGS Desarrollo Aplicaciones Web. IES Maestre de Calatrava. Ciudad Real. 2019
- Actualmente realizando un bootcamp sobre React, Redux, Node.js, MongoDB, GraphQL y TypeScript de la Universidad de Helsinky

Experiencia Profesional

Royal Comunicaicón

(Noviembre 2023-Marzo 2024)

Desarrollador Drupal 9 en proyecto para Supermercados Consum

Funciones principales

- Desarrollo de nueva página Web que permite, por ejemplo, información sobre artículos, tiendas, consultas de cupones, comprar productos
- Desarrollo de servicios backend para la obtención eficiente de datos mejorando funcionalidad y accesibilidad del sistema
- Creación de nuevos módulos personalizados, por ejemplo, uno dirigido a empleados de Consum, se registran rutas y proporciona información sobre los nuevos clientes que se han hecho
- Documentación
- Maguetación
- Llamadas a API REST
- Implementación de formularios mediante la técnica BuildForm, garantizando una experiencia fluida para los usuarios cliente y una fácil gestión para los administradores de sistemas
- Creación de nuevos tipos de contenidos, adaptados a las necesidades específicas del cliente mejorando la flexibilidad del sistema de gestión de contenidos
- Integración de temas y diseño responsivo para optimizar la experiencia del usuario
- Realización de pruebas en PRE para comprobar que todo funciona después de cada subida

Base Tecnológica

 Php 7.5, Drupal 9, Symfony 5, CSS, jQuery, HTML, SASS, Twig, Hooks, JWT, Bootstrap, GIT, GitLab, Docker, Json, API REST, Postman, SonarQube, SourceTree, MySQL

Desarrollador Backend con C#

Funciones principales

- Desarrollo de servicios web para extracción de datos
- Diseño e implementación de servicios de extracción de datos altamente eficientes lo que garantiza que los datos solicitados estén disponibles en formato requerido (JSON) para su posterior visualización y utilización del equipo frontend
- Creación de informes con Jasper: empleo de JasperReports para crear, diseñar y modificar informes altamente personalizados que ofrecen información calve a nuestros clientes, procediendo después la prueba en servidor Azure donde se almacenaban y se podía ver el resultado final con datos antes de subirlo a PRE y PRO
- Soporte remoto y técnico para asegurar que nuestros sistemas y aplicaciones funcione de manera óptima y resolviendo problemas de forma inmediata para que el cliente esté satisfecho
- Gestión de migraciones, migración de datos asegurando su transición exitosa de sistemas heredados a soluciones tecnológicas modernas y más eficientes (SQL Server y MySQL)

Base Tecnológica

 C#, Visual Studio, JasperReports, Postman, Navicat, Toad, Azure, JIRA, Slack, GIT, SQL Server, MySQL

Deltanet Sistemas de Información

(Octubre 2019-Septiembre 2021)

Desarrollador Drupal 7 y 8 en proyectos para sector de Administración Pública, Sanidad y Construcción entre otros

Funciones principales

- Desarrollo en Drupal 8 de nuevo sitio web para el Ayuntamiento de Benidorm, se trata de un multisite desacoplado con noticias, información de política, áreas municipales, eventos destacados, prensa, radio, TV, oficinas de rodajes, fondos europeos, etc, tanto backend como frontend para garantizar su funcionalidad y mejor experiencia del usuario
- Llamadas API REST
- Maquetación
- Desarrollo de proyecto en Drupal 7 y 8 para Ayuntamiento de Daimiel, incluyendo pequeñas modificaciones como por ejemplo e-commerce, permite consultas sobre restaurantes, monumentos o comprar entradas para eventos como teatros
- Desarrollo de proyecto en Drupal 7 y 8 para Hospitales HM, sitio web con noticias de salud, coronavirus, investigación, premios, etc
- Desarrollo de proyecto para Edificaciones Caballero, sitio donde se podía realizar la compra o venta y alquiler de edificios, se añadieron nuevos contenidos e imágenes
- Instalación y creación de módulos, formularios, bloques personalizados con la clase extendida FormBase
- Creación de hooks para añadir librerías css/js o hacer borrado
- Instalación de librerías para carrusel como slick o para cookies
- Trabajo con la parte visual (jQuery, Bootstrap, CSS y SASS) para que sea también responsive
- Nuevas características
- Optimización de sitios web
- Empleo de metodología SCRUM

Base Tecnológica

Drupal 7-8, WordPress, Symfony, CSS, HTML. Bootstrap, Hooks, Twig, SASS, Json, REST API, JIRA, Filezilla Server, Docker, Forticlient, Postman, Visual Studio Code, Slack

Área Técnica de Conocimientos

- ➤ Lenguajes: Php 7.5, C#, JavaScript, jQuery, CSS, HTML, SASS
- ➤ Herramientas: Drupal 7-8-9, Symfony 5, Twig, WordPress, GIT, Gitlab, Docker, Json, REST API, Bootstrap, Hook, Visual Studio, JIRA, Fillezila Server, Postman, Slack, Toad, Azure, Navicat, JasperReports, SonarQube, SourceTree
- Bases de datos: SQL Server, MySQL

Idiomas

Inglés: medio leído y escrito y básico hablado. B1